【裁判字號】    99,抗,983
【裁判日期】    990826
【裁判案由】    聲請定其應執行刑
【裁判全文】
臺灣高等法院刑事裁定                   99年度抗字第983號
抗  告  人
即 受 刑人  甲○○
上列抗告人因檢察官聲請定其應執行刑案件，不服臺灣臺北地方
法院中華民國99年7 月30日所為之裁定（99年度聲字第1709號）
，提起抗告，本院裁定如下：
    主  文
抗告駁回。
    理  由
一、抗告意旨略以：抗告人即受刑人甲○○因所犯之數罪分別宣
    告七月、三月、二月，該三罪應執行有期徒刑十月，另一案
    宣告有期徒刑六月，然原裁定諭知上揭所犯各罪應合併執行
    一年二月顯屬過高，為此懇請鈞院從輕發落，撤銷原裁定，
    改諭較輕之應執行之刑云云。
二、按，判決確定前犯數罪者，應併合處罰之；又數罪併罰，宣
    告多數有期徒刑者，於各刑中之最長期以上，各刑合併之刑
    期以下，定其刑期，但不得逾三十年；又數罪併罰有二裁判
    以上者，依第51條規定，定其應執行刑；以上各情，觀之刑
    法第50條、第53 條、第51條第5款之規定自明。次按法律上
    屬於自由裁量事項，尚非概無法律性之拘束，在法律上有其
    外部界限及內部界限。前者法律之具體規定，使法院得以具
    體選擇為適當裁判，此為自由裁量之外部界限。後者法院為
    自由裁量時，應考量法律之目的，法律秩序之理念所在，此
    為自由裁量之內部界限。法院為裁判時，兩者均不得有所踰
    越（最高法院92年度臺非字第187 號判決意旨參照）。又對
    於定應執行刑之案件，法院所為刑之酌定，本屬自由裁量事
    項，倘未逾法定裁量範圍（即各刑中之最長期以上、各刑合
    併之刑期以下之法定範圍內），即難謂其職權之行使有違誤
    。
三、經查，抗告人所犯如原裁定附表所示各罪，先後經臺灣臺北
    地方法院及本院判決確定在案，此有各該判決、本院被告全
    國前案紀錄表在卷可稽，嗣經檢察官聲請定其應執行之刑，
    原裁定經審核卷證結果，認其聲請為正當，依刑事訴訟法第
    477條第1項，刑法第53 條、第51條第5款等規定，就原裁定
    附表編號１至編４所示之罪，定其應執行刑為有期徒刑一年
    二月。核原裁定所定之應執行刑，係在各宣告刑之最長期（
    七月）以上，各刑合併之刑期（一年六月）以下，併考量原
    裁定附表編號１至編號３所示毒品危害防制條例等罪，前業
    經判決諭知應執行有期徒刑十月確定，乃酌定其應執行之刑
    為有期徒刑一年二月，未逾越法律外部界限及內部界限，屬
    法院裁量職權之適法行使，對抗告人亦顯然無過重之情，揆
    諸前揭說明，依法並無違誤。抗告意旨漫詞指摘原裁定所定
    應執行刑有期徒刑一年二月酌減比例過低云云，為無理由，
    應予駁回。
四、據上論斷，應依刑事訴訟法第 412條，裁定如主文。
中    華    民    國    99    年    8     月    26    日
                  刑事第十三庭審判長法  官  曾德水
                                    法  官  崔玲琦
                                    法  官  遲中慧
以上正本證明與原本無異。
如不服本裁定，應於收受送達後五日內向本院提出抗告狀。
                                    書記官  陳韋杉
中    華    民    國    99    年    8     月    27    日

司法院資訊處製作；財團法人民間司法改革基金會備份。
